# 资产减值准备转回

提问人：tony868lamy 时间：2010-11-19 00:09:36
如果以前年度某公司因资金短缺以及开发项目销售渠道受限等原因，其持有的存货-待开发土地使用权长期闲置，因此那时计提了一定的存货跌价准备。现重新拟定的土地开发项目计划已获政府部门批准，未来存在一定的盈利空间。是否可以转回？

回答人：chenyiwei
可以。但应关注该企业是否具有完成该项目开发并出售获利的现实可能性和必要的财务能力。